臺灣新竹地方法院民事判決  
111年度重再字第1號
再審原告    黃錦程  

再審被告    台灣土地銀行總行

法定代理人  謝娟娟  
上列當事人間再審之訴事件，再審原告對於本院民國107 年9 月
12日107 年度重訴字第101 號返還不當得利確定判決提起再審之
訴，本院判決如下：
    主  文
再審之訴及假執行之聲請均駁回。
再審訴訟費用由再審原告負擔。
    理  由
一、按「再審之訴，應於30日之不變期間內提起。前項期間，自
    判決確定時起算，判決於送達前確定者，自送達時起算；其
    再審之理由發生或知悉在後者，均自知悉時起算。但自判決
    確定後已逾5 年者，不得提起。」民事訴訟法第500 條第1
    、2 項定有明文，此為提起再審之法定期間。再按「再審之
    訴，應以訴狀表明下列各款事項，提出於管轄法院為之：一
    、當事人及法定代理人。二、聲明不服之判決及提起再審之
    訴之陳述。三、應於如何程度廢棄原判決及就本案如何判決
    之聲明。四、再審理由及關於再審理由並遵守不變期間之證
    據。」民事訴訟法第501 條第1 項定有提起再審之程式。另
    按「有下列各款情形之一者，得以再審之訴對於確定終局判
    決聲明不服。但當事人已依上訴主張其事由或知其事由而不
    為主張者，不在此限：…十三、當事人發現未經斟酌之證物
    或得使用該證物者。但以如經斟酌可受較有利益之裁判者為
    限。」民事訴訟法第496 條第1 項第13款規定甚明。而「再
    審之訴不合法者，法院應以裁定駁回之。再審之訴顯無再審
    理由者，得不經言詞辯論，以判決駁回之。」民事訴訟法第
    502 條亦有明文。
二、本件再審之訴意旨略以：
 1、再審被告於民國91年10月14日重陽節發行春嬌志明現金卡（
    下稱系爭現金卡），未經再審原告同意或授權，以發行系爭
    現金卡。且基於意圖銷售而擅自以炒作方法，利用中視電視
    台於92年1 月12日首播「我的秘密花園1」23集、93年4 月
    份播出續集「我的秘密花園2 」共31集，侵害再審原告之  
    系爭愛情故事財產權。
 2、再審原告因發現未經斟酌之證物，爰依民事訴訟法第496 條
    第1 項第13款提起再審之訴，理由為依據民事訴訟法第277
    條規定，本件愛情故事財產權應由警方模擬犯案，從新模擬
    並找新竹民眾參與決定，才能客觀公正公平，如立法院所推
    的國民法官制度。　
    並聲明：
    再審被告應給付再審原告00000000萬元及自91年10月14日起
    至清償日止，按年息1%計算之利息，違約金部分及該部分訴
    訟費用暨假執行均棄。上開廢棄部分再審被告之訴及該部分
    假執行之聲請均駁回。再審及前審訴訟費用由再審被告負擔
    。
三、經查：
㈠、再審原告提起再審之訴時聲明與民事訴訟法第501 條第1 項
    第3 款規定不符，程序已有不合，先予敘明。
㈡、再審原告對於原確定判決曾提起在網路上發現「海倫西的部
    落格」一篇文章「我曾經有個黃耀輝」及系爭現金卡發行時
    間、「我的秘密花園1 、2 」播出時間、再審原告獲得記獎
    時間等，來臆測再審被告就再審原告之系爭愛情故事內容有
    利用、抄襲、炒作之行為，須依據民事訴訟法第277條規定
    ，本件愛情故事財產權應由警方模擬犯案，從新模擬並找新
    竹民眾參與決定，才能客觀公正公平，已顯非「於確定終局
    判決後發現未經斟酌之證物」，是本件再審之訴顯無再審理
    由。
四、綜上，本件再審之訴不合法且顯無理由，爰依民事訴訟法第
    502 條第1 項、第2 項、第78條，判決如主文。 
中　　華　　民　　國　　111 　年　　3 　月　　31 　　日
                  民事第二庭審判長法　官　彭淑苑
　　　　　　　　　　　　　　　　　
以上正本係照原本作成。
如對本判決上訴，須於判決送達後20日內向本院提出上訴狀。如
委任律師提起上訴者，應一併繳納上訴審裁判費。
中　　華　　民　　國　　111 　年　　4 　　月　　1 　　日
                                  書記官　林琬茹